臺灣新竹地方法院刑事判決　　　　　　　94年度易字第316 號
公　訴　人　臺灣新竹地方法院檢察署檢察官
被　　　告　丙○○
上列被告因竊盜案件，經檢察官提起公訴（93年度偵字第5248號
、94年度偵字第398 號、第1379號），本院依簡式審判程序判決
如下：
    主  文
丙○○共同連續竊盜，累犯，處有期徒刑陸月，如易科罰金，以
佰元折算壹日。扣案之鑰匙壹支，沒收之。
    事實及理由
壹、構成犯罪事實：
一、丙○○與甲○○（業經本院判處有期徒刑4 月確定）2 人共
    同出於為自己不法所有目的的連續犯罪意思聯絡，而為下列
    竊盜犯行：
（一）丙○○、甲○○於民國93年7 月31日下午4 時許，雇用不
      知情之陳聖諺、黃建鎰、蕭慶復（均已經檢察官另為不起
      訴處分確定），由陳聖諺駕駛車號RX-371號之吊卡車、黃
      建鎰駕駛車號698-GF號之吊卡車並由蕭慶復操作吊臂，至
      新竹市○○路53巷市立殯儀館第5 期工程工地（由新竹市
      政府委由中新營造有限公司《下稱中新公司》承包），先
      由丙○○負責將工地鐵皮圍籬拉倒後，進入工地將鋼筋綁
      好，再共同指揮陳聖諺、黃建鎰、蕭慶復等人，以吊臂伸
      入工地內，竊取中新公司所有而置於上址工地內之施工用
      鋼筋約20,520公斤，得手後於當日下午6 時許，由甲○○
      指示將鋼筋載往不知情之鄧鎮宏所經營之位於新竹縣竹北
      市○○街72號宏田鋼鐵有限公司竹北廢鐵廠（下稱竹北廢
      鐵廠），以每公斤新臺幣（下同）7.5 元之價格販售予鄧
      鎮宏，共得款153,900元。
（二）丙○○、甲○○2 人嗣於同年8 月1 日下午2 時許，再僱
      用不知情之周鴻良（業經檢察官另為不起訴處分確定）駕
      駛車號3V-395號之吊卡車，再次前往上址工地，先由丙○
      ○負責將工地內之鋼筋綁好後，再共同指揮周鴻良以吊臂
      伸入工地內，竊取中新公司所有而置於上址工地內之施工
      用鋼筋約9,700 公斤，得手後於當日下午3 時許，由甲○
      ○指示再載運至竹北廢鐵廠，以前開同一價格販售予鄧鎮
      宏，共得款72,750元。旋於同年8 月1 日下午2 時許，因
      警接獲報案，乃循線查獲。
二、丙○○承前開的連續犯罪意思，復於94年1 月6 日下午5 時
    許，在新竹市南寮舊港大橋附近，以其所有機車鑰匙1 支，
    竊取丁○○所有而未懸掛車牌之機車1 部（引擎號碼FG4710
    77號，機車前於93年10月29日晚上8 時許，在新竹市○○路
    空軍醫院停車場失竊），得手後供己代步使用，嗣於94年1
    月7 日上午11時15分許，駕駛該竊得機車行經新竹市○○路
    與北大路口處時，為警查獲，並扣得丙○○所有機車鑰匙1
    支。
貳、程序方面：
    本件被告丙○○所犯竊盜罪，非死刑、無期徒刑、最輕本刑
    為3 年以上有期徒刑之罪，或高等法院管轄第一審之案件，
    被告於本院準備程序進行中，就被訴事實為有罪之陳述，經
    本院合議庭認合於新修正刑事訴訟法第273 條之1 第1 項之
    規定，裁定進行簡式審判程序，此合先敘明。
、認定犯罪事實所根據的證據及理由：
一、就上開構成犯罪事實欄一部分：
（一）被告丙○○於本院準備程序及簡式審判程序訊問時之自白
      。
（二）共同被告甲○○於本院認罪協商程序訊問時之自白。
（三）被害人即中新公司代理人鄭光榮於本院訊問時之指訴。
（四）證人即新竹市工務局土木課工程員乙○○於警詢時及偵查
      中之證述，另該課工程員林鎮榮於本院訊問時之證述。
（五）證人即宏田鋼鐵有限公司負責人鄧鎮宏、鄧鎮泉分別於警
      詢時及偵查中之證述。
（六）而構成犯罪事實欄一之（一）部分，尚有證人即共同被告
      陳聖諺、黃建鎰、蕭慶復分別於警詢及偵查中之證述。
（七）而構成犯罪事實欄一之（二）部分，亦有證人即共同被告
      周鴻良於警詢及偵查中之證述。
（八）宏田鋼鐵有限公司竹北廢鐵場地磅單3 張、廢棄物資源回
　　　收登記表2 張、鋼凝工程股份有限公司材料試驗室竹節鋼
      筋拉伸試驗報告1 份、現場蒐證、扣案鋼筋及現場照片等
      在卷可證
二、就構成犯罪事實欄二部分：
（一）被告丙○○於警詢、偵查中、本院準備程序及簡式審判程
      序訊問時之自白。
（二）被害人丁○○於警詢中之指訴。
（三）贓證物保管收據、新竹市警察局車輛、車牌遺失電腦輸入
      單、車輛竊盜、車牌失竊資料個別查詢報表- 查詢車輛認
      可資料各1 紙，以及照片4 幀在卷可證。
（四）扣案之鑰匙1 支可資證明。
肆、論罪科刑的理由：
一、被告所為係犯刑法第320條第1項之竊盜罪。
二、共同正犯：被告與甲○○就構成犯罪事實欄一部分，係基於
    共同犯罪的意思聯絡，分擔實施各犯罪構成要件行為，為刑
    法第28條之共同正犯。
三、連續犯：被告先後3 次普通竊盜犯罪行為，在時間上接近、
    犯罪手法雷同、犯罪構成要件相同，顯然係出於概括的犯罪
    故意所為，屬於連續犯，依照刑法第56條規定：「連續數行
    為而犯同一之罪名者，以一罪論。但得加重其刑至2 分之1
    」，應論以一罪，並加重其刑度。
四、累犯：被告丙○○前曾於88年3 月間因公共危險案件，經臺
    灣高等法院於90年1 月20日，以89年度上訴字第1817號判處
    有期徒刑6 月確定，於91年5 月17日易科罰金執行完畢等情
    ，有臺灣高等法院被告前案記錄表及臺灣新竹地方法院檢察
    署刑案資料查註紀錄表各1 份為證。被告受有期徒刑之執行
    完畢，5 年內再犯本件有期徒刑以上之罪，為累犯，應依刑
    法第47條規定，並遞加重其刑。
五、科刑：
（一）主刑：審酌被告正值青年力壯，不思正途謀生、以己力獲
      取報酬，竟僅因缺錢即僱工共同竊取他人財物，或自行竊
      取他人之機車，顯不尊重他人財產權益，及其犯罪動機、
      目的、竊盜次數，被告前有煙毒、公共危險及違反毒品危
      害防制條例等之犯罪紀錄，有臺灣高等法院被告前案紀錄
      表及刑案資料查註紀錄表各1 份在卷可證，素行非佳，再
      犯本件竊盜犯行，及其所得財物價值，及犯罪後尚能坦白
      承認犯行，態度尚稱良好等一切情狀，量處如主文所示之
      刑，並諭知易科罰金之折算標準，以資懲儆。
（二）從刑（沒收）：扣案之鑰匙1 支，為被告所有且供其犯本
      件竊盜罪所用之物，業據被告供承在卷，依刑法第38條第
      1 項第2 款之規定，併予宣告沒收之。
伍、適用法律依據：
一、程序法方面：刑事訴訟法第273 條之1 第1 項、第299 條第
    1 項前段。
二、實體法方面：第28條、第56條、第320 條第1 項、第47條、
    第41條第1 項、第38條第1 項第2 款，罰金罰鍰提高標準條
    例第1 條前段、第2條，判決如主文。
本案經檢察官鍾曉亞到庭執行職務。
中　　華　　民　　國　　94　　年　　8 　　月　　31　　日
                  刑事第四庭法  官  馮俊郎
以上正本證明與原本無異。
如不服本判決，應於判決送達後10日內向本院提出上訴狀 (應附
繕本)，上訴於臺灣高等法院。
中　　華　　民　　國　　94　　年　　9 　　月　　2 　　日
                            書記官  鄧雪怡
附錄本案論罪科刑法條全文：
＊刑法第320 條第1 項：
意圖為自己或第三人不法之所有，而竊取他人之動產者，為竊盜
罪，處5 年以下有期徒刑、拘役或500 元以下罰金。
